臺灣高等法院臺中分院刑事判決
110年度上訴字第2133號
上  訴  人  臺灣臺中地方檢察署檢察官
被      告  李思琪


上列上訴人因被告妨害風化案件，不服臺灣臺中地方法院110年
度訴字第47號中華民國110年10月14日第一審判決（起訴案號：
臺灣臺中地方檢察署109年度偵字第36851號），提起上訴，本院
判決如下：
    主  文
上訴駁回。
    理  由
一、本案經本院審理結果，認第一審判決對被告甲○○為無罪之諭
    知，核無不當，應予維持，並引用第一審判決書記載之理由
    （如附件）。
二、檢察官上訴意旨固略以：㈠承租房屋者如確係供做居住生活
    使用，倘未能掌握、知悉他人使用該房屋之具體用途及狀況
    ，應不至於甘冒被他人使用所產生衛生顧慮、環境凌亂、設
    施損壞、違約賠償等問題，甚或遭不法使用之風險，而貿然
    將自己名義承租之房屋交予他人使用，是被告無故為真實姓
    名年籍不詳之外籍勞工「阿正」或其女友代為承租房屋，與
    常情有違；㈡如果被告真是幫忙「阿正」或其女友租屋，不
    知租屋處係作女子進行性交易之違法使用，然租期從民國10
    8年9月21日至為警查獲之109年10月31日止，時間非短，租
    金怎不由「阿正」或其女友直接交付房東，卻是每月由租屋
    在臺中市○○區之「阿正」或其女友遠至○○某統一超商與被告
    當面交付租金，再由被告匯款或請友人幫忙匯款給房東？且
    被告於案件偵審中均無法提供該外籍勞工「阿正」及其女友
    之真實姓名及聯絡方式，雙方是要如何聯繫見面及拿取租金
    ？被告所供租金繳付方式及是否真是幫他人出名承租之辯稱
    不無可疑。原審逕認被告無意圖使女子與他人為性交行為，
    而容留以營利之犯意，與經驗法則相違，認事用法實有違誤
    ，請將原判決撤銷，更為適當合法之判決。
三、按事實之認定，應憑證據，如未能發現相當證據，或證據不
    足以證明，自不能以推測或擬制之方法為裁判基礎；認定犯
    罪事實所憑之證據，雖不以直接證據為限，間接證據亦包括
    在內，然無論直接或間接證據，其為訴訟上之證明，須於通
    常一般之人均不致於有所懷疑，而得確信其為真實之程度者
    ，始得據之為有罪之認定，倘其證明尚未達到此一程度，而
    有合理之懷疑存在時，即無從為有罪之認定；又認定不利於
    被告之事實，須依積極證據，茍積極證據不足為不利於被告
    事實之認定時，即應為有利於被告之認定，更不必有何有利
    之證據。本案原審依調查證據之結果，認檢察官所舉之證據
    及卷內所有直接或間接證據，僅足以認定被告自108年9月21
    日起，以每月租金新臺幣6800元，向房屋所有人江○○之妻承
    租臺中市○○區○○街0巷0號000室，並按月繳付房租，然尚未
    達於通常一般之人均無合理懷疑，而可得確信被告與從事性
    交易之人或其他應召站成員間有犯意聯絡，而應論以妨害風
    化罪之共同正犯，本於無罪推定原則，為被告無罪之諭知，
    原判決所為之證據取捨及論斷，核無違背客觀經驗法則及論
    理法則，並無不合。檢察官前揭上訴意旨雖非無見，惟乃係
    再次對於被告為何願意為外籍勞工「阿正」或其女友代為承
    租房屋、租金繳付方式及無法提供「阿正」及其女友之年籍
    資料等節，重覆予以質疑而已，而原判決既已詳細說明本案
    無從認定被告承租時是否即能認識該套房後續會遭他人作為
    性交易使用，且實際從事性交易之人並未證述被告與應召站
    間有何關連，應召站不詳之人以「黎兒」暱稱發送之邀約性
    交易訊息，也無法看出被告與「黎兒」或其他應召站成員之
    間是否認識、有無共同犯罪之犯意聯絡存在之理由（見原判
    決第2至4頁），經核與常情並無違背，其採證認事亦無明顯
    瑕疵可指。又依舉證分配法則，對於被告之成罪事項，應由
    檢察官負舉證義務，檢察官無法舉證使本院產生無合理懷疑
    之確信心證，縱使被告無法明確交代「阿正」及其女友之姓
    名年籍、聯繫方式等，亦不得因此反面推論被告之罪行成立
    ，致違刑事舉證分配之法則。從而，本案檢察官所舉之事證
    ，既仍有合理之懷疑，揆諸前述說明，自難認被告有刑法第
    231條第1項之意圖使女子與他人為性交或猥褻行為，而容留
    以營利犯行。
四、綜上所述，原審以無積極證據證明被告有妨害風化之行為，
    因而諭知無罪，自無違誤。檢察官上訴未提出適合證明犯罪
    事實之積極事證，仍就原審依職權所為之證據取捨以及心證
    裁量，再事爭執，自不足以動搖原判決之基礎，其上訴為無
    理由，應予駁回。
據上論斷，應依刑事訴訟法第373條、第368條，判決如主文。
本案經檢察官何宗霖提起公訴，檢察官温雅惠提起上訴，檢察官
乙○○到庭執行職務。
中    華    民    國    111   年    1     月    13    日
            刑事第五庭    審判長法  官  鄭  永  玉
                                法  官  許  文  碩
                                法  官  周  莉  菁
以上正本證明與原本無異。     
被告不得上訴。
檢察官得提起上訴之理由，以刑事妥速審判法第9條第1項所列各
款情事為限。
檢察官如不服本判決應於收受送達後20日內向本院提出上訴書狀
，其未敘述上訴之理由者並得於提起上訴後20日內向本院補提理
由書（均須按他造當事人之人數附繕本）「切勿逕送上級法院」
。因疫情而遲誤不變期間，得向法院聲請回復原狀。
                                書記官  王  朔  姿
　　　　　　　　　　　　　　　　
中　　華　　民　　國　　111 　年　　1 　　月　　13　　日
附件：
臺灣臺中地方法院刑事判決
110年度訴字第47號
公　訴　人　臺灣臺中地方檢察署檢察官
被　　　告　甲○○　女　(民國00年0月00日生)
　　　　　　　　　　身分證統一編號：Z000000000號
　　　　　　　　　　住○○縣○○市○○○路000巷00號
上列被告因妨害風化案件，經檢察官提起公訴（109年度偵字第3
6851號），本院判決如下：
    主    文
甲○○無罪。
    理    由
一、公訴意旨略以：被告甲○○與真實姓名年籍不詳綽號之人，共
    同意圖使女子與他人為性交或猥褻之行為，基於媒介性交及
    猥褻以營利之犯意聯絡，推由被告甲○○於民國108年9月21日
    ，以每月新臺幣（下同）6800元之租金代價，向不知情之房
    屋所有人江○○之妻廖○○簽立租賃契約，向不知情之江○○承租
    臺中市○○區○○街0巷0號000室，供女子與男客作為「全套」
    性交易（即由男客以性器與女子性器接合後來回抽送至射精
    為止）之地點。不詳之應召站成員即在通訊軟體LINE上張貼
    色情交易訊息招來男客後，即透過渠等LINE通訊軟體暱稱「
    黎兒」帳號，供不特定之男客以LINE聊天軟體並與應召女子
    聯繫，而共同媒介應召女子與男客至上揭房間為全套性交易
    。嗣年籍不詳應召站成員使用「黎兒」帳號，於109年10月3
    1日傳送「我是黎兒，我是本人服務唷，很高興認識你唷250
    0全套服務50分鐘，無套BJ殘廢澡」等語予員警，經員警佯
    裝男客與「黎兒」聯絡性交易之時間及地點，「黎兒」傳送
    上揭房間之地址及房間外觀照片予員警，經員警於同日15時
    30分許，在上址查獲越南籍女子OOOOOO OOO OOOO至該房間
    欲與佯裝成男客之員警進行全套性交易並自其身上扣得未使
    用保險套1個，循線查獲承租該房間之被告甲○○。因認被告
    甲○○涉犯刑法第231條第1項意圖使女子與他人為性交或猥褻
    行為，而容留以營利罪嫌。
二、犯罪事實應依證據認定之，無證據不得認定犯罪事實；不能
    證明被告犯罪者，應諭知被告無罪之判決，刑事訴訟法第15
    4條第2項、第301條第1項分別定有明文。又事實之認定，應
    憑證據，如未發現相當證據或證據不足以證明，自不能以推
    測或擬制之方法，為裁判基礎。至於認定不利於被告之事實
    ，須依積極證據，苟積極證據不足為不利於被告事實之認定
    時，本於無罪推定原則，應為有利於被告之認定；而所謂「
    積極證據足以為不利被告事實之認定」係指據為訴訟上證明
    之全盤證據資料，在客觀上已達於通常一般之人均不致於有
    所懷疑，而得確信被告確曾犯罪之程度，若未達到此一程度
    ，而有合理懷疑之存在時，即無從為有罪之認定。
三、公訴意旨認被告甲○○涉犯妨害風化等罪嫌，無非係以被告甲
    ○○於警詢及偵訊時之供述、證人OOOOOO OOO OOOO於警詢之
    證述、證人廖○○於警詢之證述、房屋租賃契約書、郵政跨行
    匯款申請書、line帳號「黎兒」對話紀錄、臺中市政府警察
    局大雅分局扣押筆錄、扣押物品目錄表、現場照片為依據。
    訊據被告甲○○堅詞否認有何妨害風化之犯行，辯稱：我是幫
    以前公司的外勞承租，我不知道他在裡面幹什麼，他說他要
    幫他女朋友找地方住，就拜託我幫忙租房子給他女朋友住等
    語（見本院卷第107-109頁）。
四、經查：
（一）年籍不詳應召站成員使用「黎兒」帳號，於109年10月31
      日傳送性交易之訊息予員警，並經員警後續在被告所承租
      位於臺中市○○區○○街0巷0號000室之套房（下稱系爭套房
      ）查獲越南籍女子OOOOOO OOO OOOO欲從事性交易等情，
      有證人OOOOOO OOO OOOO警詢之證述（見偵卷第95-101頁
      ）、員警職務報告（見偵卷第17-18頁）、刑案現場照片5
      張（見偵卷第29-33頁）、證人OOOOOO OOO OOOO之臺中市
      政府警察局大雅分局扣押筆錄、扣押物品目錄表1份（見
      偵卷第103-111頁）、員警與Line帳號暱稱「黎兒」之對
      話紀錄翻拍照片（見偵卷第119-131頁）、扣案之保險套
      翻拍照片2張（見偵卷第133頁）在卷可稽，此部分事實首
      堪認定。
（二）被告否認犯行，並以前詞置辯，是本院應審酌者為：被告
      與本案從事性交易之應召站成員，有無主觀之犯意聯絡，
      而應論以妨害風化罪之共同正犯？茲論述如下：
　　1.證人OOOOOO OOO OOOO於警詢中證述：我不知道誰承租系
      爭套房，我是計程車司機直接載我到那裡。暱稱「黎兒」
      之人發送之性交易訊息，不是我發送的，有人會幫我回應
      。系爭套房租金多少我不知道等語（見偵卷第95-101頁）
      。
　　2.證人廖○○警詢中證述：系爭套房屋主是江○○，我是屋主的
      妻子，在管理出租套房合約簽訂與房客聯絡事宜。系爭套
      房甲○○向我承租的，我不知道甲○○承租的系爭套房是何人
      使用，我也很少去系爭套房，只有月初抄電表時才會去，
      很少看到人，也不知道甲○○承租的系爭套房有人從事性交
      易等語（見偵卷第45-48頁）。
　　3.公訴人固然以被告承租之系爭套房後續遭應召站作為性交
      易地點，而認為被告涉嫌妨害風化罪，但本案實際從事性
      交易之人均未證述被告與應召站之間有何關連，應召站不
      詳之人以「黎兒」之暱稱發送之邀約性交易訊息（見偵卷
      第119-131頁），也無法看出被告與「黎兒」或其他應召
      站成員之間是否認識、是否有共同犯罪之犯意聯絡。公訴
      人提出之證據並無法證明被告與本案從事性交易之應召站
      成員之間，有何犯意聯絡可言。
　　4.況且被告雖有出面承租系爭套房，但從證人廖○○之證述及
      系爭套房之房屋租賃契約（見偵卷第83-93頁）以觀，被
      告所承租之套房只是一般常見的出租套房。且為他人承租
      套房之行為，實屬中性之行為，被告承租之時是否即能認
      識到系爭套房後續會遭他人作為犯罪場所或如本案一般作
      為性交易使用，依卷內公訴人提出之證據，實無從證明。
      另被告固然無法提出其所稱外勞朋友之相關年籍資料，但
      證明被告犯罪依法係由公訴人負舉證責任，本案依據前開
      說明，公訴人所提證據均無從證明被告與本案應召站成員
      及性交易行為人之間有何犯意聯絡存在，自無法僅因被告
      無法明確交代承租套房之原因，即率然認定被告可以預見
      後續之犯罪行為，而課以被告刑事責任。
　　5.綜上，公訴人所提出之證據尚無足證明被告甲○○有何公訴
      意旨所載之犯行，核屬不能證明被告甲○○犯罪。揆諸首揭
      法條及說明，自應為被告甲○○無罪之諭知。
據上論斷，應依刑事訴訟法第301條第1項，判決如主文。
本案經檢察官何宗霖提起公訴，檢察官温雅惠到庭執行職務。
中　　華　　民　　國　　110 　年　　10　　月　　14　　日
                  刑事第二庭  審判長法  官  陳淑芳
                                    
　　　　　　　　　　　　　　　　　　法  官  黃光進
                                    
　　　　　　　　　　　　　　　　　　法  官  徐煥淵
以上正本證明與原本無異。
如不服本判決應於收受送達後20日內向本院提出上訴書狀，並應
敘述具體理由；其未敘述上訴理由者，應於上訴期間屆滿後20日
內向本院補提理由書（均須按他造當事人之人數附繕本）「切勿
逕送上級法院」。
                            　　　　書記官  陳麗靜
中　　華　　民　　國　　110 　年　　10　　月　　14　　日